臺灣桃園地方法院交通事件裁定　　　　100年度交聲字第492號
原處分機關　交通部公路總局新竹區監理所中壢監理站
異　議　人
即受處分人　謝國雄
上列受處分人因違反道路交通管理處罰條例案件，不服交通部公
路總局新竹區監理所中壢監理站100 年6 月20日所為之處分（原
處分：壢監裁字第裁53-DB0000000號），聲明異議，本院裁定如
下：
    主  文
異議駁回。
    理  由
一、原處分意旨略以：異議人即受處分人謝國雄（下稱異議人）
    於民國100 年3 月5 日上午8 時25分許，駕駛車號3763-TU
    號自用一般小客車，行經桃園縣中壢市○○路900-5 號前，
    為警舉發「速限50公里，測速93公里，超速43公里」之違規
    ，依違反道路交通管理處罰條例第40條，處罰鍰新臺幣（下
    同）2, 000元，並依同條例第63條第1 項第1 款記違規點數
    1 點等語。
二、聲明異議意旨略以：伊被舉發之地點有測速標示，但未必有
    測速之相機，員警是躲在他處偷拍，至於警方所提出相片之
    測速標示，當日伊並沒有看到，伊認為警察有違規偷拍之事
    實，至於伊是否有超速違規之事實，因為時間已久，已經忘
    記等語。
三、按汽車駕駛人，行車速度，超過規定之最高時速，或低於規
    定之最低時速，除有第43條第1 項第2 款情形外，處1,200
    元以上2,400 元以下罰鍰，並記違規點數1 點，道路交通管
    理處罰條例第40條及第63條第1 項第1 款分別定有明文。次
    按汽車駕駛人行車速度超過規定之最高速限或低於規定之最
    低速限者，當場不能或不宜攔截製單舉發者，得以固定或非
    固定式科學儀器取得證據資料證明其行為違規，記明車輛牌
    照號碼、車型等可資辨明之資料，以汽車所有人為被通知人
    製單舉發，同條例第7 條之2 第1 項第7 款、第2 項第9 款
    、第4 項定有明文。再按汽車駕駛人行車速度超過規定之最
    高速限或低於規定之最低速限之違規行為，採用固定或非固
    定式科學儀器取得證據資料證明者，於一般道路須至少於10
    0 公尺前明顯標示之，同條例第7 條之2 第3 項亦有明文。
    末按違反道路交通管理處罰條例第40條規定處罰，駕駛人行
    車速度超過規定之最高時速40公里以上未滿60公里，於期限
    內繳納或到案聽候裁決者，處罰鍰2,000 元，違反道路交通
    管理事件統一裁罰基準及處理細則亦定有明文。
四、經查：
  (一)異議人於上開時、地駕駛車號3763-TU 號自用小客車，為桃
    園縣政府警察局交通警察大隊中壢分隊員警舉發超速，嗣經
    原處分機關依道路交通管理處罰條例第40條規定及違反道路
    交通管理事件統一裁罰基準表，以異議人車速超過規定之最
    高時速40公里以上未滿60公里而裁罰2,000 元等情，業為異
    議人所不否認，復有舉發違反道路交通管理事件通知單及裁
    決書、超速照片附卷可證，是異議人確有於上開時、地，駕
    駛汽車超速40公里以上未滿60公里之違規事實，應堪認定。
  (二)異議人雖辯稱：伊被舉發之地點有測速標示，但未必有測速
    之相機，員警是躲在他處偷拍，至於警方所提出相片之測速
    標示，當日伊並沒有看到，伊認為警察有違規偷拍之事實云
    云。惟查，證人即本件舉發員警邱垂廣（桃園縣政府警察局
    交通警察大隊中壢分隊）到庭證稱：這個路段的前面已經有
    一個固定的前有測速照相標示，且當天現場還有立一個活動
    的測速標示，如同伊提出之照片，其餘就是依照規定舉發，
    而伊所提出含有「前有測速照相」標示之照片，就是舉發異
    議人當天現場之照片，伊當天沒有躲起來，是在路邊架設測
    速相機等語甚詳（見本院卷第16頁背面），核與員警提出之
    照片（車號3763-TU 號自用小客車車速93公里；照片時間10
    0 年3 月5 日7 時31分許，該路段設有「前有測速照相」之
    標示，見本院卷第20頁）相符，再參以證人邱垂廣為執勤警
    員，其與異議人互不相識，亦無仇怨，復到庭具結為以上之
    證述，應無甘冒偽證重罪而設詞誣陷異議人之理，且其等所
    證本件舉發經過事實，具體明確，顯非一般憑空捏造證詞可
    擬，證詞應可採信。從而，異議人上開違規事實，堪以認定
    ，其前揭所辯，自不足採。
五、綜上所述，異議人確實於前揭時、地，有駕駛汽車超速40公
    里以上未滿60公里之違規行為，故原處分機關依道路交通管
    理處罰條例第40條及道路交通管理事件統一裁罰基準及處理
    細則之規定，裁處罰鍰2,000 元，並依同條例第63條第1項
    第1 款規定，記違規點數1 點，並無不當。本件聲明異議為
    無理由，應予駁回。
六、依道路交通案件處理辦法第18條，裁定如主文。
中    華    民    國   100    年    9     月    2     日
                  交通法庭    法  官  林宜靜
以上正本證明與原本無異。
如不服本裁定，應於裁定送達後5 日內向本院提出抗告狀。
                                書記官  王明玉
中    華    民    國   100    年    9     月    6     日